【裁判字號】    99,親,57
【裁判日期】    990818
【裁判案由】    否認子女
【裁判全文】
臺灣臺中地方法院民事判決                99年度親字第57號
原      告  乙○○
被      告  甲○○
兼  上一人  丙○○
法定代理人
上列當事人間否認子女事件，本院於民國99年8月4日言詞辯論終
結，判決如下：
    主      文
確認被告甲○○非原告自被告丙○○受胎之婚生子女。
訴訟費用由被告負擔。
    事實及理由
一、按否認子女事件，與社會公益有關，當事人處分主義應受限
    制，故民事訴訟法規定關於認諾、自認及不爭執事實之效力
    之規定，在否認子女之訴不適用之，民事訴訟法第596條第1
    項準用同法第574條第3項之規定。是本件被告甲○○、丙○
    ○就本件訴訟為認諾及訴訟上自認或不爭執事實，本院僅得
    以此自認或不爭執之情形，作為自由心證判斷事實真偽之資
    料，要不得據此即為否認被告甲○○與被告丙○○間之親子
    關係。
二、原告陳述：原告與被告丙○○於民國97年3月8日結婚，之後
    於97年3月17日離婚，嗣原告於97年12月1日產下一子即被告
    甲○○。雖被告甲○○之受胎係在原告與被告丙○○婚姻關
    係存續期間，惟被告甲○○確實非原告自被告丙○○所受胎
    ，然因法律明定受胎期間之計算，被告甲○○仍被依法推定
    為被告丙○○之婚生子女，顯與實情不符，為此依法提起本
    訴。並聲明：如主文所示。
三、被告則以：對於原告之請求並無意見等語。
四、本件原告主張之事實，業據其提出戶籍謄本、出生證明書及
    博微生物科技股份有限公司DNA基因圖譜型別分析報告、DNA
    親子血緣關係諮詢報告單附卷可稽。而觀諸前揭親子鑑定報
    告所載略以：「送檢註明為丙○○與甲○○之檢體，其DNA
    STR 系統之D21S11、D7S820、D3S1358、D2S1338、D18S51、
    FGA等6個基因座之基因型別矛盾，所以丙○○與甲○○間應
    不存在一親等直系血親血緣關係」等語。本院參酌現代生物
    科學發達，醫學技術進步，以DNA 基因圖譜定序檢驗方法鑑
    定子女之血統來源之精確度已達99.8% 以上，是上開親子鑑
    定結果應堪可採。執此，原告之主張，應堪信為真實。
五、按從子女出生日回溯第181日起至第302日止，為受胎期間；
    妻之受胎，係在婚姻關係存續中者，推定其所生子女為婚生
    子女。前項推定，夫妻之一方或子女能證明子女非為婚生子
    女者，得提起否認之訴。前項否認之訴，夫妻之一方自知悉
    該子女非為婚生子女，或子女自知悉其非為婚生子女之時起
    2 年內為之，96年5月23日公布修正之民法第1062條第1項、
    第1063條定有明文。本件被告甲○○於97年12月1 日出生，
    回溯第181日起至第302日之受胎期間，既在原告與被告丙○
    ○婚姻關係存續中，則依法自應推定被告甲○○為原告與被
    告丙○○之婚生子女，然被告甲○○既非原告自被告丙○○
    受胎所生等情，已如前述，則原告於99年7月7日，即在知悉
    子女非為婚生子女之日起2 年內，提起本件否認子女訴訟，
    依前揭法律規定，為有理由，應予准許。
六、訴訟費用負擔之依據：民事訴訟法第78條，第85條第1項前
    段。
中    華    民    國    99    年    8     月    18    日
                  家事法庭    法  官  陳宗賢
以上正本係照原本作成。
如對本判決上訴應於判決送達後20日內向本院提出上訴狀（須附
繕本）。
如委任律師提起上訴者，應一併繳納上訴審裁判費。
中    華    民    國    99    年    8     月    18    日
                              書記官  洪千羽

司法院資訊處製作；財團法人民間司法改革基金會備份。
